臺灣板橋地方法院刑事判決　　　　　　　　　　　　　九十年度易字第三九六六號
　　公訴人　臺灣板橋地方法院檢察署檢察官
　　被　告　乙○○
　　　　　　甲○○
右列被告等因賭博等案件，經檢察官提起公訴（九十年度偵字第一七０七七號），本
院判決如左：
    主  文
乙○○、甲○○共同以賭博為常業，乙○○處有期徒刑肆月，甲○○處有期徒刑貳月
，如易科罰金，均以參佰元折算壹日。
扣案之電子賭博機具「滿貫大亨麻將」貳台（含ＩＣ板貳塊）、「動物奇觀水果盤」
貳台（含ＩＣ板貳塊）、「彈珠台」貳台（含ＩＣ板貳塊）、「春秋二代」貳台（含
ＩＣ板貳塊）、「王牌對決」壹台（含ＩＣ板壹塊）、賭資新臺幣壹仟陸佰元、及代
幣壹佰玖拾枚均沒收。
    事  實
一、乙○○明知未依電子遊戲場業管理條例規定辦理營利事業登記者，不得經營電子
    遊戲場業，竟基於經營電子遊戲場業及常業賭博之犯意，自民國九十年七月間某
    日起，在臺北縣新莊市○○路六八五號其所經營供公眾得出入之「萊萊便利商店
    」內，擺設電子遊戲賭博機具「滿貫大亨麻將」二台（含ＩＣ板二塊）、「動物
    奇觀水果盤」二台（含ＩＣ板二塊）、「彈珠台」二台（含ＩＣ板二塊）、「春
    秋二代」二台（含ＩＣ板二塊）、及「王牌對決」一台（含ＩＣ板一塊），與不
    特定客人賭博財物，並以之為業。復自同年九月十三日起，以每月薪資新台幣（
    下同）二萬元，僱用與之有共同犯意聯絡之甲○○（前於九十年五月十五日因違
    反電子遊戲場業管理條例案件，經本院判處拘役三十日，於同年五月二十八日確
    定，嗣於同年六月二十一日易科罰金執行完畢）擔任櫃檯服務人員，負責替客人
    兌換代幣及商品之工作，其賭博之方式係由賭客以現金十元硬幣兌換一枚代幣，
    將代幣投入機台內押注，如押中則贏得倍數不等之分數，而所贏分數可以同一比
    例兌換便利商店內之等值商品，若未押中則賭資悉歸乙○○所有。嗣於九十年九
    月十六日下午四時許，在上址為警查獲，並扣得上開電子遊戲賭博機具共九台（
    含ＩＣ板九塊）、代幣一百九十枚、及置於櫃檯內之賭資共一千六百元等物。
二、案經臺北縣警察局新莊分局移送臺灣板橋地方法院檢察署檢察官偵查起訴。
    理  由
一、前揭事實，業據被告乙○○、甲○○分別於警訊時及偵審中坦承不諱，互核供述
    情節相符，並有偵查卷附現場照片四張可稽，及電子遊戲賭博機具「滿貫大亨麻
    將」二台（含ＩＣ板二塊）、「動物奇觀水果盤」二台（含ＩＣ板二塊）、「彈
    珠台」二台（含ＩＣ板二塊）、「春秋二代」二台（含ＩＣ板二塊）、「王牌對
    決」一台（含ＩＣ板一塊）、代幣一百九十枚、及置於櫃檯內之賭資共一千六百
    元等物扣案可資佐證，本件事證明確，被告二人犯行均堪認定。
二、按未依電子遊戲場業管理條例規定辦理營利事業登記者，不得經營電子遊戲場業
    。又違反第十五條規定者，處行為人一年以下有期徒刑、拘役或科或併科新臺幣
    五十萬元以上二百五十萬元以下罰金。電子遊戲場業管理條例第十五條、第二十
    二條分別定有明文。查本案被告乙○○未依規定辦理營利事業登記，即在其所經
    營之便利商店內擺設電子遊戲機供不特定客人把玩，擅自經營電子遊戲場業，又
    僱用被告甲○○負責替客人兌換機台所用之代幣，及以積分兌換商品，核彼等所
    為均係違反上開電子遊戲場業管理條例第十五條之規定，應依同條例第二十二條
    規定處罰。又被告二人在所經營之公眾得出入之便利商店內擺設前開電子遊戲機
    與不特定客人賭博財物，所擺設之機台共計九台，欲藉此增加營收，顯見彼等均
    有以之為常業之意思，核彼等所為均另犯刑法第二百六十七條之常業賭博罪。被
    告二人間就上開二罪有犯意之聯絡與行為之分擔，為共同正犯。再渠等所犯上開
    二罪間有方法結果之牽連犯關係（最高法院九十年度台非字第二三七號判決參照
    ），為裁判上一罪，應從較重之共同常業賭博罪論處。公訴意旨雖未論及被告甲
    ○○違反上開電子遊戲場業管理條例第十五條、第二十二條規定部分，惟該部分
    既與被告甲○○所犯常業賭博罪部分有牽連犯之裁判上一罪關係，為起訴效力所
    及，本院自得一併審究。又公訴意旨僅論及被告劉志宏自九十年九月間某日起之
    犯行，然查被告劉志宏自同年四、五月間某日自前手頂讓下「萊萊便利商店」，
    嗣於同年七月間某日購入扣案之電子遊戲賭博機具後，即開始有經營電子遊戲場
    業與賭博之行為，其犯罪行為時自應從九十年七月間起算，其自九十年七月間至
    同年九月間之犯行，亦因係屬同一常業行為，而為起訴效力所及，本院亦得一併
    審究，附此敘明。爰審酌被告二人未經登記即在所營之便利商店內擺設電子遊戲
    機具與人賭博，並以之為業，彼等犯罪之動機、目的、手段、智識程度、犯罪後
    之態度，被告乙○○係店主，犯罪時間較長，犯行較重等一切情狀，分別量處如
    主文所示之刑，並均諭知易科罰金之折算標準，以示懲儆。
三、扣案之電子遊戲賭博機具「滿貫大亨麻將」二台（含ＩＣ板二塊）、「動物奇觀
    水果盤」二台（含ＩＣ板二塊）、「彈珠台」二台（含ＩＣ板二塊）、「春秋二
    代」二台（含ＩＣ板二塊）、「王牌對決」一台（含ＩＣ板一塊），係當場賭博
    之器具；賭資一千六百元係在兌換籌碼處之財物，均依刑法第二百六十六條第二
    項規定，不問屬於犯人與否均宣告沒收。另扣案之代幣一百九十枚，係被告乙○
    ○所有，供與被告甲○○共同犯罪所用之物，依刑法第三十八條第一項第二款規
    定宣告沒收。
據上論斷，應依刑事訴訟法第二百九十九條第一項前段，電子遊戲場業管理條例第十
五條、第二十二條，刑法第十一條前段、第二十八條、第二百六十六條第二項、第二
百六十七條、第五十五條、第四十一條第一項、第三十八條第一項第二款，罰金罰鍰
提高標準條例第一條前段、第二條，判決如主文。
本案經檢察官張治平到庭執行職務
中      華      民      國      九 十 一    年    一     月    十 七    日
                                            臺灣板橋地方法院刑事第四庭
                                                法    官    談      虎
右正本證明與原本無異
如不服本判決應於送達後十日內向本院提出上訴狀
                                                書 記 官    陳  君  偉
中      華      民      國      九 十 一    年    一     月    十 七    日
附錄本案論罪科刑法條全文
電子遊戲場業管理條例第二十二條
  違反第十五條規定者，處行為人一年以下有期徒刑、拘役或科或併科新臺幣五十萬
  元以上二百五十萬元以下罰金。
刑法第二百六十六條：
  在公共場所或公眾得出入之場所賭博財物者，處一千元以下罰金，但以供人暫時娛
  樂之物為賭博者，不在此限。
  當場賭博之器具與在賭檯或兌換籌碼處之財物，不問屬於犯人與否，沒收之。
刑法第二百六十七條
  以賭博為常業者，處二年以下有期徒刑，得併科一千元以下罰金。
